臺灣高等法院刑事判決　　　　　　　　96年度上訴字第2185號
上　訴　人
即　被　告　甲○○
選任辯護人　金　鑫　律師
上列上訴人因違反毒品危害防制條例案件，不服臺灣桃園地方法
院95年度訴緝字第91號，中華民國96年4 月30日第一審判決（起
訴案號：臺灣桃園地方法院檢察署94年度毒偵字第5270號），提
起上訴，本院判決如下：
    主  文
上訴駁回。
    事  實
一、甲○○明知甲基安非他命係屬毒品危害防制條例第2條第2項
    第2 款所定之第二級毒品，依法不得持有、販賣，竟於民國
    94年2月7日凌晨2 時37分許之前某不詳時間，以不詳原因取
    得重量高於實秤毛重138.421 公克之第二級毒品甲基安非他
    命1 批（無證據證明被告係意圖營利而販入），嗣另起營利
    之意圖，伺機販賣與不特定之人。其後遂意圖營利而基於販
    賣第二級毒品甲基安非他命之概括犯意，以其持用之門號00
    00000000行動電話作為對外聯絡工具，連續為下列行為：
    (一)於94年2 月7日凌晨2時37分許，邱瑞盛以其申租持用之門
      號0000000000行動電話撥入甲○○所持用之上揭門號0000
      000000號行動電話，表示欲向甲○○購買「一張」之甲基
      安非他命（甲○○與邱瑞盛毒品交易用語稱「一張」，代
      表所交易毒品價額及毒品數量之單位，即價值1,000 元之
      甲基安非他命1 包），經甲○○同意出售，並與邱瑞盛約
      定10分鐘後在甲○○位於桃園縣桃園市○○里○○街3 號
      租屋處之5 樓面交後，邱瑞盛旋即前往上開處所，向甲○
      ○取得所購買之甲基安非他命，嗣並交付價金1,000 元予
      甲○○。
    (二)於94年2月28日晚間6時45分許，邱瑞盛復以其申租持用之
      門號0000000000行動電話撥入甲○○所持用之上揭門號00
      00000000號行動電話，表示邱瑞盛之友人欲向甲○○購買
      「二張」（即2 包。每包約0.1公克，價值1,000元）之甲
      基安非他命，甲○○遂承上開販賣第二級毒品甲基安非他
      命之概括犯意，同意出售毒品。邱瑞盛乃駕車搭載某真實
      姓名年籍不詳綽號「大胖」（臺語發音）之友人，前往甲
      ○○前揭租屋處附近路旁，先向「大胖」取得購買甲基安
      非他命之價金2,000 元，並將「大胖」留下在該處等候，
      再由邱瑞盛獨自開車前往甲○○前開租屋處之5 樓，向甲
      ○○購得上開數量之甲基安非他命，邱瑞盛並當場將「大
      胖」用以購買甲基安非他命之價金2,000 元交予甲○○。
      嗣於94年3 月17日13時許，為警持搜索票至甲○○位於桃
      園縣桃園市○○街3 號租住處搜索查獲，並扣得如附表一
      、二所示之物，及與本案無關如附表四所示之物。
二、案經臺北市政府警察局移送臺灣桃園地方法院檢察署檢察官
    偵查起訴。
    理  由
壹、證據能力方面：
一、按刑事訴訟法第100條之1第1 項規定：「訊問被告應全程連
    續錄音，必要時，並應全程連續錄影，但有急迫情況且經記
    明筆錄者，不在此限。」同法第100條之2 則準用同法第100
    條之1第1項之規定。考其立法目的，在於建立詢問筆錄之公
    信力，並擔保詢問程序之合法正當，亦即在於擔保犯罪嫌疑
    人對於詢問之陳述係出於自由意思及筆錄所載內容與其陳述
    相符。揆諸上開立法意旨，司法警察詢問犯罪嫌疑人時「應
    」全程連續錄音，此為強制性規定；而「全程連續錄影」僅
    於必要時，始應為之。而是否有全程連續錄影之必要，則應
    由詢問機關為最初判斷。被告之選任辯護人雖於原審審理中
    主張：臺北市政府警察局員警為被告製作警詢筆錄時並未錄
    影，故該次警詢筆錄之證據能力顯有疑問。然查：本件被告
    製作警詢筆錄時雖未錄影，然已依法全程錄音，且本件原係
    以「意圖販賣而持有第二級毒品罪」偵辦，依本件警詢筆錄
    製作員警之經驗，該罪非屬於重大案件，且偵訊內容悉依被
    告所言記載，故核無全程錄影之必要，業據證人即本件警詢
    筆錄製作員警陳智瀅於原審審理時證述甚詳（見原審95年 9
    月4日審判筆錄，原審卷一第107頁）。又本件被告於原審或
    本院審理中，亦均未指摘警詢筆錄之記載非出於被告之自由
    意志，或有何與被告陳述不一致之處。則被告所指未連續錄
    影之程序瑕疵，並不影響警詢過程之任意性，及警詢筆錄內
    容與被告陳述一致性之認定。此外，本件復有被告之警詢錄
    音帶附卷足憑，既已足資擔保被告對於詢問之陳述係出於自
    由意志，及筆錄所載內容與被告陳述相符，則警詢全程錄音
    經查核無必要，被告警詢筆錄所載，應有證據能力。
二、偵查犯罪機關依法定程序監聽之錄音，如已踐行調查證據程
    序，非不可採為認定犯罪事實之基礎，此觀刑事訴訟法第16
    5條之1第2項之規定自明（最高法院93年度台上字第6510 號
    判決意旨參照）。查本件警方對被告所持用有之門號000000
    0000號行動電話號碼實施監聽、錄音，業經臺灣桃園地方法
    院檢察署核發通訊監察書，核准監察期間自94年1 月19日上
    午10時許起至94年2月17日上午10時許止，及自94年2月18日
    上午10時起至94年3 月19日上午10時止，此有臺灣桃園地方
    法院檢察署94年1月19日94年桃檢清公聲監字第000042號、9
    4年2月18日94年桃檢清公聲監字第000105號通訊監察書（見
    臺灣桃園地方法院檢察署94年度偵字第5270號偵查卷第26至
    29頁）在卷足憑，且經核上開號碼每次通訊監察期間，並無
    逾30日之情，而按「有事實足認被告或犯罪嫌疑人有下列各
    款罪嫌之一，並危害國家安全或社會秩序情節重大，而有相
    當理由可信其通訊內容與本案有關，且不能或難以其他方法
    蒐集或調查證據者，得發通訊監察書。一、最輕本刑為三年
    以上有期徒刑之罪。」通訊保障及監察法第5 條第1項第1款
    定有明文，本院審酌上開通訊監察書之核發經過及記載事項
    ，均符合通訊保障及監察法之相關規定，則本案依前述通訊
    監察書實施之監聽、錄音，自屬合法。又上開號碼繼續監察
    者，按「第5條之通訊監察期間，每次不得逾30日，第7條之
    通訊監察期間，每次不得逾一年；其有繼續監察之必要者，
    得於期間屆滿前，重新聲請。」同法第12條亦有明文，是本
    件偵查機關於通訊監察期間屆滿前，因認有繼續監察之必要
    ，而重新聲請，亦於法無違。是本件通訊監察之內容，應有
    證據能力。另本件依上開通訊監察所得之監聽錄音，業經警
    察機關依該監聽錄音內容製作譯文，此有「臺北市政府警察
    局刑事警察大隊偵五隊執行通訊監察案件譯文表」1 份在卷
    可稽，並經原審於96年1 月19日製作監聽內容勘驗筆錄附卷
    。而檢察官、被告及辯護人對上開監聽譯文及原審勘驗筆錄
    所載譯文內容之真實性均無爭執，又上開監聽譯文中被告以
    外之人所為之陳述內容，雖屬被告以外之人於審判外之陳述
    ，惟於審理期日就上開譯文提示並告以要旨，迄至本案言詞
    辯論終結前，檢察官、被告及其選任辯護人就上開譯文內容
    之證據能力均未聲明異議，則前開監聽譯文自均有證據能力
    。
三、按依憲法第23條之規定，明文允許國家在不違背「法律保留
    原則」及「比例原則」之前提下，得為公益之目的，以法律
    對人民之自由權利予以適當限制。又通訊保障及監察法第 2
    條規定：「通訊監察，除為確保國家安全、維持社會秩序所
    必要者外，不得為之。前項監察，不得逾越所欲達成目的之
    必要限度，且應以侵害最少之適當方法為之。」；監獄行刑
    法第65條明定：「接見時除另有規定外，應加監視，如在接
    見中發見有妨害監獄紀律時，得停止其接見。」，即為確保
    國家安全、維持社會秩序所必要，得對於一般被告及犯罪嫌
    疑人之通訊施以適當之監察；為維持監獄紀律，保護監所內
    之安全秩序（亦為社會秩序此一概念所涵攝），得對受刑人
    之接見加以監視。以上二者，均是基於憲法之授權，對憲法
    第12條所定人民秘密通訊自由加以限制之法律規定，不過在
    規範對象上，其規定方式有抽象與具體之差別。從而各監所
    於受刑人接見時，對其談話內容予以錄音，既屬維持社會秩
    序所必要，依通訊保障及監察法第2條第1項前段規定，並不
    構成違法監聽；且監所所為錄音，更屬依監獄行刑法第65條
    規定監視受刑人接見之方式，於比例原則並無違背，性質上
    係屬依法令之行為（最高法院93年度台上字第3304號判決意
    旨參照）。本件證人邱蒼鎮、余仲賢於臺灣桃園看守所之接
    見錄音、證人林雅惠於臺灣桃園女子監獄之接見錄音、被告
    甲○○於臺灣桃園看守所之接見錄音，係監所依法令（通訊
    保障及監察法第2 條、監獄行刑法第65條）所為之監視措施
    ，非出於不法手段所取得，並經原審依職權勘驗，製有勘驗
    筆錄附卷（見原審卷一第178至199頁、原審卷二第36至57頁
    ），且經本院於審理期日將就上開勘驗筆錄提示並告以要旨
    ，檢察官、被告及其辯護人就該監所接見錄音之真實性均未
    表示異議，亦未主張勘驗筆錄內容有何與接見錄音光碟內容
    不符之處，是上開監所接見錄音及原審勘驗筆錄自均有證據
    能力。至檢察官雖於原審審理中爭執邱蒼鎮於臺灣桃園看守
    所中，與證人即被告女友徐佩君會面時之接見錄音內容，應
    為被告以外之人在審判外之陳述，而無證據能力。惟查：監
    所接見錄音中被告以外之人所為之陳述內容，固屬被告以外
    之人於審判外之陳述，惟原審審理中，業已傳喚邱蒼鎮、徐
    佩君到庭以證人身分具結作證，並准許被告對於邱蒼鎮、徐
    佩君當庭及先前陳述進行詰問，此有原審審判筆錄在卷可考
    。即已賦予被告對於證人邱蒼鎮、徐佩君對質詰問機會，此
    時邱蒼鎮、徐佩君於審判外陳述之瑕疵，應已治癒，而具有
    證據能力。
貳、論罪科刑之依據
一、查甲基安非他命（Methamphetamine）及安非他命（Ampheta
    mine）均屬安非他命類之中樞神經興奮劑，且安非他命及甲
    基安非他命之俗名通常混用，而一般用語之習慣，亦未詳加
    區分安非他命與甲基安非他命。而「目前國內緝獲之白色結
    晶或粉末狀安非他命毒品，其成分多為甲基安非他命」，此
    有行政院衛生署管制藥管理局93年11月2日管檢字第0930010
    499號函示可憑。查被告為警扣得如附表一編號1所示之物，
    經送行政院衛生署管制藥品管理局鑑定結果，檢出甲基安非
    他命成分，此有卷附該局管檢字第0940004798號檢驗成績書
    附卷可稽（見臺灣桃園地方法院檢察署94年度偵字第5270號
    偵查卷）。故本件起訴書、檢察官、被告、辯護人及證人邱
    瑞盛、邱蒼鎮、林雅惠、余仲賢、徐佩君、陳松根所稱之「
    安非他命」及相關筆錄關於「安非他命」之記載，應均係甲
    基安非他命之誤，應予更正，合先敘明。
二、訊據被告甲○○固坦承於94年3 月17日中午12時許，為警在
    其租住處扣得如附表一、二、四所示之物，及查獲未扣案如
    附表三所示之物，又門號0000000000號行動電話係被告於94
    年1月中旬某日起至3月間某日止所持用，並曾以該門號之行
    動電話與邱瑞盛通話之事實，惟否認有何販賣第二級毒品甲
    基安非他命之犯行，辯稱：伊未曾出售毒品給邱瑞盛，伊僅
    係幫邱瑞盛購買毒品，且未從中得利，而無販賣可言。扣案
    如附表一所示之甲基安非他命係於94年3 月16日伊結婚當天
    ，林雅惠、邱蒼鎮、余仲賢、林永隆等人放在拍立得相機盒
    內攜入伊之住處，並非伊所有，伊不知置於客房衣櫥內之相
    機盒內有上開甲基安非他命云云。
三、門號0000000000號行動電話經檢察官依法核發通信監察書進
    行電話監聽業務，其於94年2月7日凌晨2時37分10秒、94年2
    月28日晚間6時45分31秒，分別與門號0000000000 號行動電
    話有通話紀錄。有臺灣桃園地方法院檢察署94年桃檢清公聲
    監字第000042號、第000105號通訊監察書2 紙（見94年度偵
    字第5270號偵查卷第26至29頁）、臺北市政府警察局刑事警
    察大隊偵五隊執行通訊監察案件譯文表、原審依職權勘驗該
    監聽錄音所製作之勘驗筆錄（見原審卷二第145至148頁）附
    卷足憑。上開門號0000000000行動電話自94年1 月中旬某日
    至3 月間，確為被告所持用一節，業據被告於原審及本院審
    理時坦認無訛（見原審卷二第219頁及本院96年7月12日審理
    筆錄），而上開門號0000000000行動電話係邱瑞盛所持用，
    於94年農曆過年期間均係撥打被告持用之上開門號00000000
    00行動電話與被告聯絡，通話時均稱呼被告為「勝哥」等情
    ，亦據證人邱瑞盛於95年12月11日原審審理時證述甚詳（原
    審院卷二第88頁）。且經原審於95年12月11日審理期日，當
    庭播放上開監聽錄音，被告與邱瑞盛均未否認上開監聽錄音
    內容確係其2人間之對話。是上開2次通話記錄，均係被告與
    邱瑞盛間所為之通話，應堪認定。經查：
（一）被告使用之門號0000000000號行動電話與邱瑞盛使用之門
      號0000000000號行動電話，於94年2月7 日凌晨2時37分10
      秒之通話監聽譯文記載：「邱瑞盛：喂！（被告：怎麼樣
      ？）邱瑞盛：勝哥喔？（被告：嗯？）邱瑞盛：你那邊有
      沒有『硬的』啊？（被告：有啊，要多少？）邱瑞盛：喔
      ，現在會不會很貴？（被告：不知道耶，你要多少？）邱
      瑞盛：啊？（被告：要多少？）邱瑞盛：一張。有一些，
      有一些要三百，後來另外二個人他們等不下去了。（被告
      ：好，沒關係啊，你直接過來啊。）邱瑞盛：啊？（被告
      ：直接過來。）邱瑞盛：可以喬多一點？這一張我要的。
      （被告：我送給你，你要的嘛。）邱瑞盛：嗯我要的。（
      被告：好，我上去拿。你在哪裡？）邱瑞盛：你要上去拿
      喔？（被告：就在五樓而已啊。）邱瑞盛：喔喔喔，我現
      在在家裡，我現在過去十分鐘左右。（被告：我才五分鐘
      。）邱瑞盛：喔，好，我到你家再打給你。（被告：我剛
      在燻，你在機車啊。）邱瑞盛：啊？（被告：我剛在燻啦
      。）邱瑞盛：喔！好，我現在過去。」等語，此有臺北市
      政府警察局刑事警察大隊偵五隊執行通訊監察案件譯文表
      、原審依職權勘驗該監聽錄音所製作之勘驗筆錄（見原審
      卷二第145至148頁）附卷足憑。經查：上開監聽內容中「
      硬的」係指第二級毒品甲基安非他命，業據證人邱瑞盛於
      95年12月11日原審審理期日中證述明確（見原審卷二第88
      、91頁），核與被告於警詢、偵查時供稱：「硬的」係指
      甲基安非他命（見94年度偵字第5270號偵查卷第8 頁、第
      47頁）一節，互核相符。而證人邱瑞盛於上開原審審理期
      日中復證稱：「我們在用安非他命的術語，『一張』係指
      壹仟元，是壹包安非他命的量」（見原審卷二第91頁）等
      語。是證人邱瑞盛於94年2月7日凌晨2 時37分以其申租持
      用之門號0000000000號行動電話撥打被告持用之門號0000
      000000號行動電話，其通話內容係與被告約定買賣「一張
      」之甲基安非他命（即價值1,000元之甲基安非他命1包）
      一節，堪以認定。至被告雖於上開對話中，曾對邱瑞盛表
      示：「我送給你，你要的嘛。」惟證人邱瑞盛業於原審審
      理中經告以偽證罪之處罰後，具結證稱：「（審判長問：
      當時情形如何？）我去甲○○租屋處五樓，跟甲○○拿一
      張的安非他命的量。（審判長問：你有沒有給他壹仟元？
      ）後面有給他。」（見原審卷二第97頁）等語明確。本件
      被告與證人邱瑞盛既係朋友關係，且依邱瑞盛於原審審理
      中所證：「我覺得甲○○把我當自己的弟弟一樣，有時候
      我比較失意的時候，他會跟我講一些比較好的話」等情，
      足見被告與邱瑞盛2 人交情甚篤，則倘該次交易甲○○確
      實未曾向邱瑞盛收受毒品價金，則證人邱瑞盛核無甘冒偽
      證罪風險，僅為恣意誣攀素無怨隙且有相當交情之被告之
      理，是證人邱瑞盛上開所證，堪信為真實。足認被告確曾
      於上開時、地出售並交付「一張」甲基安非他命與邱瑞盛
      ，嗣並收受邱瑞盛所給付之甲基安非他命價金1,000 元無
      訛。
（二）被告使用之門號0000000000號行動電話與邱瑞盛使用之門
      號0000000000號行動電話，於94年2月28日晚間6時45分31
      秒之通話監聽譯文記載：「邱瑞盛：ㄟ，勝哥？（被告：
      嗯。）邱瑞盛：人家剛才問我說怎麼出啦，啊我跟他說滿
      意。（被告：嗯。）邱瑞盛：他現在要拿兩張啦？（被告
      ：好阿，來阿。）邱瑞盛：可以喔，那我過去還是我載他
      過去？（被告：你自己過來啦，....）邱瑞盛：我自己過
      去。那等一下，因為我要過去跟他拿錢。（被告：要不然
      就他過來在車上嘛，好不好？）邱瑞盛：在車上，啊我去
      這樣。（被告：不要讓他知道哪一家。）邱瑞盛：不要讓
      他知道哪一間唷？（被告：....）邱瑞盛：好，好。好，
      那等一下，我快到的時候再打給你，我先去載他好了。（
      被告：好好。）」此有原審依職權勘驗該監聽錄音所製作
      之勘驗筆錄（見原審卷二第145至148頁）附卷足憑。證人
      邱瑞盛於95年12月11日原審審理期日中，經原審當庭播放
      上開94年2月28日晚間6時45分31秒之監聽錄音內容後，具
      結證稱：「（審判長問：你除了在2月7日以外，另外在94
      年2 月28日你有打電話給勝哥，跟他說：他現在要拿兩張
      ，他說：好阿，好阿。你是介紹誰去跟他拿？）我的朋友
      ，綽號「大胖」（台語），他是成年男性，跟我同年次。
      （審判長問：後來大胖有沒有去跟他拿？）後來應該是我
      去拿的，錢是大胖交給我，我開車先載大胖到甲○○的租
      屋處附近等，大胖在路邊等，我再開車到甲○○租屋處的
      五樓，把大胖交給我的錢兩千元交給甲○○，甲○○交給
      我兩包安非他命，壹包重量大約0.1 克，我再開車去載大
      胖回家並把安非他命交給大胖。」（見原審卷二第96至97
      頁）等語明確，核與上開監聽錄音內容大致相符，應堪採
      信。足認證人邱瑞盛於上揭通話時間前某時，確曾受綽號
      「大胖」之友人所託，代為向被告甲○○購買「二張」甲
      基安非他命，而被告甲○○確於租屋處5 樓交付「二張」
      甲基安非他命與邱瑞盛，並當場收受邱瑞盛所給付之甲基
      安非他命價金2,000元無訛。
（三）又被告於原審雖辯稱：被告於前開2 次通話時，係允諾邱
      瑞盛至被告住處附近等待，並由被告自行至桃園市○○○
      街188號或192號後棟5 樓，代邱瑞盛向居住於該處之「陳
      宏曜」（綽號「阿曜」）、「胖娟」購得毒品後，將毒品
      原封不動交付邱瑞盛，並將購買甲基安非他命之價金如數
      交付「阿曜」、「胖娟」，被告並未從中營利云云（見被
      告96年1 月16日提出之刑事自白狀，原審卷二第142至143
      頁、96年3月28日原審審判筆錄，原審卷二第224頁）。惟
      查：前開2 次通話內容中，被告與邱瑞盛於電話中約定毒
      品交易之過程，均要求邱瑞盛「直接過來」，而未與邱瑞
      盛約定交易地點，顯見交易地點應為邱瑞盛所熟知。倘被
      告確係要求邱瑞盛至被告住處附近某處等待，則豈有不事
      先溝通約定，反而叫邱瑞盛「直接過來」之理？況本件證
      人邱瑞盛於原審審理中，業已明確證稱向甲○○購得甲基
      安非他命之地點係甲○○住處5 樓，與被告所稱邱瑞盛係
      於被告住處附近等待甲○○前往他處取得毒品，顯有不符
      。又甲○○之住處係在「桃園市○○里○○街3 號」，與
      甲○○所稱「阿曜」、「胖娟」居住之「桃園市○○○街
      188號或192號後棟5 樓」，兩者間隔已有相當距離，而證
      人邱瑞盛於原審審理中亦證稱曾多次出入甲○○之住處施
      用毒品，則就邱瑞盛就甲○○之住處應無誤認之虞。是本
      件邱瑞盛前開2 次向被告甲○○購得第二級毒品甲基安非
      他命之地點係在甲○○租屋處之5 樓一情，堪以認定。又
      證人邱瑞盛上開2 次以電話向被告甲○○約定購買第二級
      毒品甲基安非他命之過程中，所接洽聯絡之對象均為被告
      一人，而被告於通話中非僅未曾向邱瑞盛提及尚需先向他
      人調取毒品，反在邱瑞盛於94年2月28日晚間6時45分許以
      電話詢問被告「你那邊有沒有『硬的』」時，被告立刻答
      以「有啊，要多少？」等語；在邱瑞盛於94年2 月28日晚
      間6 時45分許以電話詢問「他（指大胖）現在要拿兩張」
      時，被告亦立即回復「好阿，來阿」等詞。足認被告於上
      開通話時間，已有備妥之甲基安非他命可供隨時出售，益
      徵被告確係以自己持有之甲基安非他命販售與邱瑞盛無訛
      。堪認被告所稱係代邱瑞盛向「阿曜」、「胖娟」等人購
      買毒品一節，應屬杜撰。綜上，被告上開所辯顯係卸責之
      詞，均無足採。
（四）被告於原審雖亦辯稱：其與證人邱瑞盛都有施用安非他命
      ，2人間就安非他命常互通有無，並未賺過一毛錢等語（
      見原審卷二第98頁）；而證人邱瑞盛於上開原審審理期日
      中亦曾證稱：於94年過年期間，曾有3至5次至被告家施用
      安非他命，而被告未跟伊拿過錢等語（見原審卷二第93至
      94頁）。惟查：證人邱瑞盛於事實欄一（一）、（二）所
      示時地，確曾自行或代友人「大胖」向被告購買第二級毒
      品甲基安非他命，且分別交付價金1,000元、2,000元與被
      告，業如前述。縱被告曾無償提供邱瑞盛甲基安非他命以
      供施用3至5次之辯詞為真，仍無解於原審被告上開2 次交
      易中，確有出售甲基安非他命與邱瑞盛，並自邱瑞盛處分
      別取得價金，而販賣第二級毒品甲基安非他命之事實，是
      被告上開所辯，顯不足採。證人邱瑞盛上開證詞，顯係迴
      護之詞，不足採信。
（五）查非法販賣甲基安非他命係政府嚴予查緝之違法行為，且
      甲基安非他命並無公定之價格，並可任意分裝或增減其份
      量，而每次買賣之價量，亦隨時依雙方關係之深淺、當時
      之資力、需求程度及對行情之認知等因素而異其標準，非
      可一概而論，因之販賣之獲利，除經坦承犯行，或帳冊價
      量均臻明確外，委難察得實情，而販賣之人從價差或量差
      中牟利方式雖異，惟其圖利之非法販賣行為則均相同，是
      縱未確切查得販賣賺取之實際差價，但除別有事證，足認
      係按同一價格轉讓，確未牟利之情形外，尚難執此認非法
      販賣之事證有所不足，致知過坦承者難辭重典，飾詞否認
      者反得逞僥倖，而失情理之平；且甲基安非他命之價格昂
      貴，取得不易，苟無利可圖，應無甘冒被查緝法辦之危險
      而平白為轉讓毒品之可能，是其販入之價格必較售出之價
      格低廉，而有從中賺取買賣差價牟利之意圖及事實，應屬
      符合論理法則且不違背社會通常經驗之合理判斷。本件被
      告販賣第二級毒品甲基安非他命與邱瑞盛2 次，取得價金
      共3,000 元，業如前述，堪認被告係出於賺取差價之牟利
      意圖，而販賣第二級毒品甚明。
四、扣案如附表一所示之甲基安非他命5包、甲基安非他命1罐（
    實秤毛重138.421公克，含8只塑膠袋、1個塑膠瓶及6張標籤
    紙），係臺北市政府警察局刑事警察大隊於94年3 月17日中
    午12時許，持原審法院核發之搜索票至被告位於桃園縣桃園
    市○○里○○街3 號之住處執行搜索時所扣得一情，業據被
    告供承不諱，復有臺北市政府警察局刑事警察大隊搜索扣押
    筆錄暨扣押物品目錄表附卷可憑（見94年度偵字第5270號偵
    查卷第15至19頁）。被告雖辯稱：扣案如附表一所示之甲基
    安非他命係於94年3 月16日伊結婚當天，由林雅惠、邱蒼鎮
    、余仲賢、林永隆等人放在拍立得相機盒裡攜入伊之住處，
    伊不知該相機盒內有上開物品，該甲基安非他命並非其所有
    云云。惟查：
（一）被告就扣案如附表一所示之甲基安非他命5 包及甲基安非
      他命1 罐之來源，於警詢時供稱：「扣案之甲基安非他命
      及吸食器等物，均是我以前軍中同事林永隆所有，是林永
      隆帶來的。94年3 月16日是林永隆主動來找我，並在我家
      休息」（見94年度偵字第5720號偵查卷第6 頁）；於檢察
      官訊問時亦供稱：「扣案物除手機是我的以外，其餘全部
      是林永隆的」（見94年度偵字第5720號偵查卷第46頁）；
      於95年6 月25日原審訊問時則改稱：「扣案的甲基安非他
      命是邱蒼鎮的妻子林雅惠從林口帶下來，寄放在我家」（
      見原審卷一第22頁）；於95年7 月13日原審準備程序時則
      先稱：「我是3月16日結婚，邱蒼鎮是3月16日晚上把東西
      放在我家的」，旋又改稱：「當天結婚有很多人在慶祝，
      林永隆也有來，下車的時候，裝拍立得的行李袋是林永隆
      手提進來的」（見原審卷一第64至65頁）；96年3 月28日
      原審審理期日中則再度改稱：「扣案如附表一所示之甲基
      安非他命5 包係林雅惠等人拿過來的，而如附表一所示之
      甲基安非他命1罐是在我身上查獲，是我自己施用的」（
      見原審卷二第221 頁）；95年9月4日原審審理中則先改稱
      ：「裝毒品及拍立得相機那個袋子是綽號『腮紅』的林永
      隆提進來的」，惟旋又改稱：「進門時是余仲賢提的，後
      來由『腮紅』提到我家客房」。被告甲○○就在其住處為
      警查獲所扣得如附表一所示之甲基安非他命5 包之來源，
      先稱係與如附表三、四所示之物同為林永隆所有，復另改
      稱係林雅惠所寄放，次又陳稱係邱蒼鎮所放置，末又改稱
      係余仲賢所攜入。而就如附表一所示甲基安非他命1 罐之
      來源，先稱係林永隆所有，復再改稱係自己吸食所用。揆
      諸被告前開警詢以迄原審審理中所為之供述，其就扣案如
      附表一所示之甲基安非他命5包及甲基安非他命1罐之來源
      ，所供內容前後不一且多所反覆。又證人邱蒼鎮於原審審
      理中具結證稱：「附表一所示之甲基安非他命並非我帶去
      被告家裡，我也不知道被告家裡被查扣之甲基安非他命是
      何人置放」（見原審卷一第94頁）；證人余仲賢則於原審
      審理中具結證稱：「我不知道被告家中被查獲如附表一所
      示之毒品。我沒有拍立得相機，也未帶拍立得相機至被告
      家裡」（見原審卷一第102至103頁）。證人林雅惠於原審
      審理中，亦具結證稱並不知悉被告為警查扣如附表一所示
      之甲基安非他命從何而來。則被告所辯扣案如附表一所示
      之甲基安非他命均非被告所有，且被告就其住處放置有前
      開甲基安非他命5 包一事並不知情，是否屬實，已顯有可
      疑。
（二）另參諸被告甲○○，證人邱蒼鎮、余仲賢於監所中分別與
      證人即甲○○之女友徐佩君；被告甲○○於監所中與證人
      即胞兄陳松根之會面錄音內容所示：
   1、被告甲○○於95年7月3日與證人徐佩君會面時，即曾要求
      徐佩君擇日與證人邱蒼鎮會面，以確定邱蒼鎮是否願意承
      認扣案如附表一所示之甲基安非他命為邱蒼鎮及其妻林雅
      惠所有，並要求徐佩君轉告邱蒼鎮，因扣案毒品數量龐大
      ，邱蒼鎮大可向法院證稱係邱蒼鎮與林雅惠夫妻2 人吸食
      所用，而究竟要稱毒品為邱蒼鎮或林雅惠所有，由邱蒼鎮
      與林雅惠2 人自己去協調，徐佩君即答稱：「你說他們兩
      個人誰要擔就對了」。甲○○更指示徐佩君轉告邱蒼鎮「
      我們沒有咬他販賣，就是寄放在我那邊。多一條沒差，多
      這個也是都吸收掉了」，而若邱蒼鎮願意為甲○○作證，
      甲○○即會「沒事」，而日後若邱蒼鎮有需要，甲○○亦
      願意幫忙邱蒼鎮作證等語（見原審95年10月14日勘驗筆錄
      ，原審卷一第卷第178頁至第181頁）。顯見甲○○係因邱
      蒼鎮已有施用毒品案件在身，縱邱蒼鎮證稱扣案毒品為其
      所有，亦會因持有毒品之低度行為被施用毒品之高度行為
      所吸收而不另論罪，對邱蒼鎮影響不大，始要求徐佩君前
      往監所與邱蒼鎮會面，以日後願在邱蒼鎮有需要時為邱蒼
      鎮作證為條件交換，要求邱蒼鎮為被告承擔本件持有第二
      級毒品甲基安非他命之事實。
   2、而證人徐佩君旋於次日即95年7 月4 日前往監所與證人邱
      蒼鎮會面，並詢問邱蒼鎮「他（指甲○○）說他13號要開
      庭，他說那個事情阿，他只說可不可以說是你寄放的？」
      ，邱蒼鎮即以已有兩件案件在身為由拒絕，並指示林雅惠
      轉告甲○○，提議甲○○可以「隨便說一個人就好了啊」
      、「他只要說一個外號就可以了啊」，徐佩君旋再詢問邱
      蒼鎮「如果你出來作證說你老婆的勒？可以嗎？」亦遭邱
      蒼鎮拒絕，並答以「這你怎麼叫我去作這種證呢？」（見
      審95年11月16日勘驗筆錄，原審卷二第36頁至第44頁）。
      足認徐佩君確曾依甲○○之指示前往監所與邱蒼鎮會面串
      證，並詢問可否讓甲○○於審理中指稱扣案甲基安非他命
      為邱蒼鎮所放置時，遭邱蒼鎮拒絕後，徐佩君復詢問邱蒼
      鎮是否願於原審審理時出面證稱扣案物係其妻林雅惠所有
      ，亦遭邱蒼鎮以不願意冤枉林雅惠為由拒絕，而邱蒼鎮更
      建議徐佩君可轉告甲○○就毒品來源隨便供稱一個綽號，
      以使法院無從查證。
   3、證人徐佩君於95年7月5日再次前往監所與甲○○會面，並
      告知邱蒼鎮已拒絕為甲○○作證一情，甲○○除表示「不
      肯那就拖啊」以外，復要求徐佩君再次前往監所與邱蒼鎮
      會面，並向邱蒼鎮再次分析邱蒼鎮持有甲基安非他命之行
      為，會被施用甲基安非他命之行為所吸收而不另論罪，對
      邱蒼鎮無甚影響，但甲○○則因扣案毒品量大而被訴意圖
      販賣而持有，刑責甚重等利弊得失，並告知邱蒼鎮若不願
      意為甲○○作證，則甲○○在開庭時一定會「咬」邱蒼鎮
      。又甲○○並向徐佩君表示，要把余仲賢一起「點出來」
      （見原審95年10月14日勘驗筆錄，原審卷第181頁至第185
      頁）。足認甲○○仍持續要求徐佩君與邱蒼鎮聯絡串證，
      甚且要求徐佩君轉告邱蒼鎮，若邱蒼鎮拒絕作證，則將在
      原審審理時一併指稱邱蒼鎮同涉本案，以為要脅。甲○○
      復另指出證人余仲賢，要求徐佩君與余仲賢會面，並由余
      仲賢於原審審理中證稱扣案如附表一所示之甲基安非他命
      為邱蒼鎮所有。
   4、嗣徐佩君即於95年7 月6 日前往監所與余仲賢會面，並要
      求余仲賢於審理中證稱扣案如附表一所示之物為「成哥」
      即邱蒼鎮所有，並得余仲賢之同意，2 人並談及「（徐佩
      君：他一開始筆錄不知道可不可以改？）余仲賢：唷，不
      能改了啦。（徐佩君：不能改喔？）賢：嗯啊。（徐佩君
      ：對啊，所以就很糟糕，以前他們都沒有寫你們你在場怎
      麼樣，都沒有。）余仲賢：喔，那個麻煩囉喔。（徐佩君
      ：對阿。就是麻煩，現在是麻煩在這裡。）」（見原審95
      年11月16日勘驗筆錄，原審卷二第50頁）。足認本次徐佩
      君與余仲賢商討後，余仲賢同意出面指認扣案如附表一所
      示之甲基安非他命為邱蒼鎮所有，但因甲○○於本案先前
      所製作之筆錄中，均未提及余仲賢，致徐佩君與余仲賢亦
      憂心余仲賢之證詞恐難以取信於人。而徐佩君復於95年 8
      月23日再度與余仲賢會面商討，並由徐佩君引導余仲賢於
      審理中應如何證述，討論過程中並就余仲賢應於原審審理
      中改稱扣案甲基安非他命為綽號「腮紅」、「陳春紅」之
      人所有一情達成共識，余仲賢更稱「那如果我遇到他（指
      甲○○）我再問他怎麼講」（見原審95年11月16日勘驗筆
      錄，原審卷第52至第56頁）。堪認徐佩君、余仲賢確曾達
      成共識，並由余仲賢於法院審理中不實證稱扣案附表一所
      示之甲基安非他命來源為某綽號「腮紅」之人。
   5、而被告甲○○於95年8 月23日與證人即其胞兄陳松根會面
      時，陳松根向甲○○表示已有某綽號「阿秋」之人「跟他
      （指余仲賢）講說要怎麼辦」，甲○○則稱「我就是怕說
      他加東加西，因為我們裡面就是有一個就是說本來是說要
      幫他解脫，結果都講，越說越糟，判一個12年的」（見原
      審95年10月14日勘驗筆錄，原審卷第193 頁）。足認被告
      甲○○要求余仲賢代為虛偽作證一情，業為陳松根所知悉
      ，且甲○○亦擔憂余仲賢所證內容加油添醋，以致原為開
      脫被告刑責之證述，反導致被告因而罹於重典。
   6、綜上所述，被告甲○○曾多次要求徐佩君與邱蒼鎮會面接
      見，並透過徐佩君要求已有施用毒品案件在身之邱蒼鎮替
      被告承擔本件持有扣案如附表一所示甲基安非他命之犯行
      ，甚至不惜以日後在邱蒼鎮有需要時願為邱蒼鎮作證，及
      倘若邱蒼鎮不願作證，則要將邱蒼鎮一起拖下水等方式，
      利誘、威嚇邱蒼鎮同意串供。在遭邱蒼鎮拒絕後，被告甲
      ○○復透過徐佩君聯繫余仲賢，要求余仲賢於法院審理中
      出面證稱扣案如附表一所示之物為邱蒼鎮所有，經余仲賢
      同意後，徐佩君與余仲賢2 人更於會面接見時，就余仲賢
      應證述之內容及開庭之應對加以商討排練。參諸被告甲○
      ○所為前開勾串證人之過程及談話內容，已足認扣案如附
      表一所示之物確屬被告甲○○所有，被告為脫免刑責而積
      極透過徐佩君接洽證人邱蒼鎮、余仲賢以串供之行為，益
      徵被告甲○○所稱扣案如附表一所示之物係邱蒼鎮、林雅
      惠或余仲賢攜往被告住處藏放之辯詞，顯屬不實。是被告
      上開所辯如附表一所示之甲基安非他命5 包及甲基安非他
      命1罐，均非被告所有；及嗣後復改稱前開甲基安非他命1
      罐雖係被告所有，但僅供被告1 人施用云云，均為事後卸
      責之詞，洵無足採。
（三）至證人徐佩君雖於原甚審理中證稱：「甲○○被逮捕之後
      ，林雅惠有拿1 萬元給我，還有來拿拍立得相機」，惟旋
      又改稱：「相機是被告的哥哥拿給林雅惠的，我沒有看到
      」，另揆諸徐佩君與甲○○之監所會面錄音內容，徐佩君
      確實未曾目睹證人林雅惠有何拿取拍立得相機之行為（見
      原審95年10月14日勘驗筆錄，原審卷第194 頁）。又林雅
      惠於甲○○為警逮捕後，曾交付1 萬元與甲○○之女友徐
      佩君一事，固為徐佩君、林雅惠於原審分別陳述甚詳，惟
      徐佩君亦於原審審理中證稱：「之前我有打電話給邱蒼鎮
      ，因為甲○○被抓時有說：萬一他被抓的時候，就去找邱
      蒼鎮，看他會不會給你生活費，被告都叫邱蒼鎮『成哥』
      或是『大仔』。」等語明確，堪認甲○○以「大哥」稱呼
      邱蒼鎮，顯係雙方交情匪淺，而甲○○為警查獲後唯恐徐
      佩君生活無以為繼，乃告知徐佩君得以向邱蒼鎮求援，邱
      蒼鎮始基於與幫助甲○○之心態，託請林雅惠交付1 萬元
      生活費與徐佩君。是核無證據足資證明林雅惠所交付之 1
      萬元現金，與扣案如附表一所示甲基安非他命之來源有何
      關聯。是證人徐佩君所證，實均無從為被告有利之認定。
      而證人陳松根雖於原審審理中證稱：「我見過林雅惠幾次
      。印象最深的一次是林雅惠來我家說要來拿照相機，我當
      時也不曉得有什麼東西，我就把衣櫥打開並把抽屜拉開，
      就有一個紙袋裝著一個東西，我當時並不曉得那是照相機
      還是什麼東西，她就跟我說：是這個，林雅惠就拿走了」
      、「甲○○回來的時候會在媽媽房間休息，該房間的東西
      我都處理掉了，只剩下一個衣櫥，所以我會從那個衣櫥找
      起」。惟嗣旋又改稱：「從衣櫥抽屜拿出的不是牛皮紙袋
      ，是包裝相機印有彩色封面的紙盒」，且於同日審理期日
      中另多次證稱：「林雅惠一進門就跟我說要拿照相機，當
      時我母親的房門是打開的，我就把房間燈打開，並跟林雅
      惠說：什麼照相機我也不知道。然後我就把衣櫥打開，把
      抽屜拉出來，林雅惠就跟我說：『就是這個』。」查證人
      陳松根就所證林雅惠之被告甲○○家中取得之相機包裝、
      外觀，供詞前後不一，則陳松根是否確曾目睹該相機之包
      裝外觀，已顯有可疑。又若陳松根確實不知悉是否有如林
      雅惠所稱之「照相機」放置於被告住處，則何以竟能於林
      雅惠前往索取照相機時，即可在被告偌大的住處內，直接
      針對其母親房間內之衣櫥抽屜此一特定地點進行搜尋，並
      確實發現林雅惠所稱之「照相機」？此實與常理未合。復
      參諸前開被告甲○○與陳松根之監所會面錄音內容所示，
      陳松根就被告積極聯繫余仲賢以求串證並脫免刑責一節，
      既已知之甚詳，則陳松根於原審審理中所為證詞，竟與甲
      ○○要求余仲賢證述該裝有扣案如附表一所示之甲基安非
      他命之「照相機」為邱蒼鎮、林雅惠所有之內容相符，益
      徵陳松根前開所證，顯係出於手足之情而為迴護之詞，洵
      難採信。
（四）查被告甲○○為警扣得如附表一所示之第二級毒品甲基安
      非他命，其量非微，是否僅供被告1 人施用，於常理已有
      可疑。又被告自始否認上開甲基安非他命為其所有，而迄
      96年3 月28日原審審理期日之前，均未曾就上開甲基安非
      他命之全部或一部表示為自己吸食所用，復參諸被告於本
      件為警查獲前，已有如事實欄一（一）、（二）所示販賣
      第二級毒品甲基安非他命之犯行，應足認被告為警扣得如
      附表一所示之第二級毒品甲基安非他命5包、1罐，均係供
      販賣所用無誤。又被告甲○○所持有如附表一所示之第二
      級毒品甲基安非他命，因被告始終否認該毒品為其所有，
      致無從查知其確實取得之時間及原因，而無從認定被告係
      意圖營利而販入該毒品，惟依卷附監聽譯文資料所示，被
      告於證人邱瑞盛撥打其使用之電話表示欲向其購買毒品時
      ，被告均爽快答應，而無藉詞拒絕之情，堪認被告於斯時
      已有相當數量之第二級毒品甲基安非他命可供出售，依「
      罪證有疑、利於被告」之原則，應認被告係於94年2月7日
      凌晨2 時37分許（即本院認定被告有事實欄一（一）之販
      賣安非他命犯行之時）之前，即已取得重量高於扣案如附
      表一所示實秤毛重138.421 公克之第二級毒品甲基安非他
      命1批，嗣後始起營利之意圖，而連續為事實欄一（一）
      、（二）所示之2 次販賣甲基安非他命犯行，而扣案如附
      表一所示之甲基安非他命，應係前開2 次販賣第二級毒品
      甲基安非他命後所剩餘。
五、綜上，本件事證明確，被告如事實欄（一）、（二）所示販
    賣第二級毒品甲基安非他命之犯行，洵堪認定，應予依法論
    罪科刑。
六、查被告行為前，於94年2月2日修正公布之刑法，已於95年 7
    月1 日施行。按行為後法律有變更者，適用行為時之法律，
    但行為後之法律有利於行為人者，適用最有利於行為人之法
    律，現行刑法第2條第1項定有明文。此條規定乃與刑法第 1
    條罪刑法定主義契合，而貫徹法律禁止溯及既往原則，係規
    範行為後法律變更所生新舊法律比較適用之準據法，是刑法
    第2條本身雖經修正，但刑法第2條既屬適用法律之準據法，
    本身尚無比較新舊法之問題，應一律適用裁判時之現行刑法
    第2 條規定以決定適用之刑罰法律，合先敘明。又以本次刑
    法修正之比較新舊法，應就罪刑有關之共犯、未遂犯、想像
    競合犯、牽連犯、連續犯、結合犯，以及累犯加重、自首減
    輕暨其他法定加減原因（如身分加減）與加減例等一切情形
    ，綜其全部罪刑之結果而為比較，最高法院95年5 月23日95
    年度第8 次刑庭會議決議可資參照。又如涉及裁量權行使者
    ，須於裁量行使時，方有比較適用之問題，如易科罰金、易
    服勞役、緩刑及保安處分之宣告等。故前述一般綜合罪刑之
    結果而為比較，以決定罪刑之適用時，不就易科罰金等列為
    比較，必須已決定為緩刑、保安處分之宣告，所處之刑得易
    科罰金或易服勞役時，始就各該緩刑等部分決定其適用標準
    ，此部分得予割裂適用，是為例外。就易科罰金、易服勞役
    而言，則應依修正後刑法第2條第1項規定，分別適用最有利
    於行為人之法律（最高法院95年度臺上字第5125號、第5343
    號、第6171號判決意旨參照）。至行為後刑法條文經修正，
    惟無有利、不利情形，應適用裁判時法（最高法院95年度第
    21次刑事庭會議參照）。經查：
（一）本件被告行為時之刑法第33條第5 款原規定「主刑之種類
      如左：五、罰金：一元以上。」嗣刑法第33 條第5款修正
      為：「主刑之種類如下：五、罰金：新臺幣一千元以上，
      以百元計算之。」，是依修正後之法律，所得科處之罰金
      刑最低為新臺幣1,000 元，而依被告行為時之刑罰法律，
      即修正前刑法第33條第5 款規定罰金最低額1 元計算，罰
      金刑最低額為銀元1 元，換算為新臺幣最低額僅為新臺幣
      3 元，是以修正前刑法之規定較有利於被告。
（二）刑法第56條連續犯之規定，亦於94年2月2日修正公布刪除
      ，並於95年7月1日施行，此項刪除雖非犯罪構成要件之變
      更，但顯已影響行為人刑罰之法律效果，自屬法律已有變
      更，依新法第2條第1項規定，比較新舊法結果，仍以適用
      修正前刑法第56條之規定論以連續犯較有利於被告（參照
      最高法院95年第8次刑事庭會議決議）。
（三）綜上，比較上述修正前、後之刑罰法律，自以被告行為時
      關於罰金刑之法律規定較有利於被告。揆諸前揭最高法院
      決議及修正後刑法第2條第1項之「從舊從輕」原則，綜其
      全部罪刑之結果而為比較，適用修正前之相關刑罰法律，
      對被告較為有利，自應適用被告行為時即修正前刑法相關
      規定，作為論罪科刑之依據。
七、查甲基安非他命係毒品危害防制條第2條第2項第2 款所規定
    之第二級毒品，而目前國內緝獲之白色結晶或粉末狀安非他
    命毒品，其成分多為甲基安非他命，此有行政院衛生署管制
    藥品管理局93年11月2日管檢第0930010499 號函可查，且上
    開扣案毒品經檢驗結果，確呈第二級毒品甲基安非他命成分
    ，本件起訴書、檢察官、被告、辯護人及證人雖均稱被告所
    販賣、持有之毒品為「安非他命」，然此應均係「甲基安非
    他命」之誤，業如前述。是核被告所為，係犯毒品危害防制
    條例第4條第2項之販賣第二級毒品罪。被告前後2 次販賣第
    二級毒品之行為，時間緊接，所犯係構成要件相同之罪，為
    連續犯，應依修正前刑法第56條之規定論以一罪，除法定刑
    無期徒刑部分外，加重其刑。又被告持有第二級毒品甲基安
    非他命之低度行為，為販賣第二級毒品甲基安非他命之高度
    行為所吸收，不另論罪。另按裁判上一罪案件，檢察官就犯
    罪事實一部起訴者，依刑事訴訟法第267 條規定，其效力及
    於全部，受訴法院基於審判不可分原則，對於未經起訴之其
    餘事實，應一併審判，此為犯罪事實之一部擴張，而無刑事
    訴訟法第300 條之適用。本件公訴人雖僅起訴被告因意圖販
    賣而持有如附表一所示之甲基安非他命，惟本院既認定被告
    係於94年2月7日凌晨2 時37分許之前某不詳時間，以不詳原
    因取得重量高於實秤毛重138.421 公克之第二級毒品甲基安
    非他命1 批（含附表一所示甲基安非他命），並於事實欄一
    （一）、（二）有販賣甲基安非他命之犯行，則被告持有扣
    案甲基安非他命之低度行為，即為上開販賣甲基安非他命之
    犯行所吸收。查公訴人起訴書已載明被告因意圖販賣而持有
    扣案如附表一所示甲基安非他命之行為，則被告經本院論罪
    科刑部分之販賣第二級毒品甲基安非他命犯行，自為檢察官
    起訴效力所及，本院自得一併審究，公訴人此部分認定（即
    僅認定被告係意圖販賣而持有如附表一所示甲基安非他命，
    而未論及被告尚有連續販賣第二級毒品甲基安非他命之犯行
    ），尚有未恰，一併敘明。
八、原審以被告甲○○罪證明確，適用毒品危害防制條例第4 條
    第2項、第18條第1項前段、第19條第1 項，刑法第2條第1項
    前段、第11條、修正前刑法第56條，並審酌審酌被告販賣毒
    品，危害國人健康及社會秩序，被告販賣毒品之販賣次數 2
    次，扣案毒品數量非少，且犯後矢口否認犯行，並曾多次試
    圖勾串證人以飾卸其責等一切情狀，量處被告有期徒刑10年
    ，並以：(1)扣案如附表一所示之物，應依毒品危害防制條例
    第18條第1項前段規定，沒收銷燬之；(2)扣案如附表二編號1
    至3 所示之物，為被告所有供犯本件販賣第二級毒品罪所用
    之物，應依毒品危害防制條例第19條第1 項之規定，宣告沒
    收之；(3)至附表二編號3之號碼0000000000號之SIM卡一張，
    係屬電話公司所有供客戶使用，非屬被告所有而不予沒收；
    (4)又被告未扣案之販賣甲基安非他命所得3,000 元，為被告
    販賣毒品之所得，屬被告因犯罪所得之財物，應依毒品危害
    防制條例第19條第1 項之規定，宣告沒收之，如全部或一部
    不能沒收時，以其財產抵償之，經核原審認事用法，俱無違
    誤，量刑亦甚允恰。被告提起上訴否認犯毒品犯行，且以原
    審未賦予其詰問證人邱瑞盛之權利，聲請再予傳喚證人邱瑞
    盛云云。然查，證人邱瑞盛係原審依職權傳喚調查之證人，
    並非被告或其選任辯護人聲請傳喚之證人，且按原審於訊問
    邱瑞盛後，詢問被告、檢察官及辯護人有無問題詢問證人，
    檢察官及其選任辯護人均表示「有」，即由檢察官及選任辯
    護人接續詰問證人，至被告並未當庭表示有問題擬詰問證人
    。按證人已由法官合法訊問，且於訊問時予當事人詰問之機
    會，其陳述明確別無訊問之必要者，不得再行傳喚。刑事訴
    訟法第196 條訂有明文。按證人邱瑞盛於原審既經傳喚到庭
    ，並於原審法官訊問後，接受檢察官及選任辯護人之詰問，
    被告於原審既未表示有問題詰問被告，即無再予傳訊之必要
    ，是被告上訴為無理由，應予駁回。
據上論斷，應依刑事訴訟法第368條，判決如主文。
本案經檢察官劉斐玲到庭執行職務。
中　　華　　民　　國　　96　　年　　7 　　月　　26　　日
　　　　　　　　　刑事第十一庭審判長法　官  張連財
　　　　　　　　　　　　　　　　　  法　官  林明俊
　　　　　　　 　 　　　　　　　　　法　官  楊照男
以上正本證明與原本無異。
如不服本判決，應於收受送達後10日內向本院提出上訴書狀，其
未敘述上訴之理由者並得於提起上訴後10日內向本院補提理由書
（均須按他造當事人之人數附繕本）。
                                    書記官  陳秋雄
中　　華　　民　　國　　96　　年　　7 　　月　　26　　日
附錄：本案論罪科刑法條全文
毒品危害防制條例第4條：
製造、運輸、販賣第一級毒品者，處死刑或無期徒刑；處無期徒
刑者，得併科新臺幣1,000萬元以下罰金。
製造、運輸、販賣第二級毒品者，處無期徒刑或7 年以上有期徒
刑，得併科新臺幣700萬元以下罰金。
製造、運輸、販賣第三級毒品者，處5 年以上有期徒刑，得併科
新臺幣500萬元以下罰金。
製造、運輸、販賣第四級毒品者，處3 年以上10年以下有期徒刑
，得併科新臺幣300萬元以下罰金。
製造、運輸、販賣專供製造或施用毒品之器具者，處1年以上7年
以下有期徒刑，得併科新臺幣100萬元以下罰金。
前5 項之未遂犯罰之。
附表一：
┌──┬────────────┬──────────┐
│編號│  毒   品   種    類    │   重          量   │
├──┼────────────┼──────────┤
│ 1  │甲基安非他命5 包及甲基安│實稱毛重138.421 公克│
│    │非他命1罐。             │（含8 只塑膠袋、1 個│
│    │                        │塑膠瓶及6 張標籤紙）│
│    │                        │。                  │
└──┴────────────┴──────────┤
附表二：
┌──┬────────────┬──────────┐
│編號│  物   品   名    稱    │   備          註   │
├──┼────────────┼──────────┤
│ 1  │附表一甲基安非他命5 包之│具有防止毒品裸露、逸│
│    │塑膠袋8 個。            │出、防潮之功用，以及│
│    │（上開塑膠袋8 個分別為：│便於攜帶、販賣之用，│
│    │1、盛裝附表一所示甲基安 │為被告所有供犯罪所用│
│    │   非他命5 包之塑膠袋各1│之物。              │
│    │   個，共計5 個。       │                    │
│    │2、盛裝如附表一所示之甲 │                    │
│    │   基安非他命其中3 包及 │                    │
│    │   甲基安非他命1 罐之塑 │                    │
│    │   膠袋，共計1個。      │                    │
│    │3、盛裝如附表一所示之甲 │                    │
│    │   基安非他命其中2 包之 │                    │
│    │   塑膠袋，共計1個。    │                    │
│    │4、盛裝上開1 、2 、3 所 │                    │
│    │   列物品之塑膠袋，共計1│                    │
│    │   個。）               │                    │
├──┼────────────┤                    │
│ 2  │附表一甲基安非他命1 罐之│                    │
│    │塑膠瓶1 個。            │                    │
│    │                        │                    │
├──┼────────────┼──────────┤
│ 3  │INNOSTREAM牌號碼00000000│被告所有供販毒所用之│
│    │84號行動電話1支（不含SIM│物。                │
│    │卡）。                  │                    │
└──┴────────────┴──────────┘
附表三：
┌──┬────────────┬──────────┐
│編號│  物   品   名   稱     │   備          註   │
├──┼────────────┼──────────┤
│ 1  │未扣案相機盒1個。       │被告所有用以盛裝如附│
│    │                        │表一所示甲基安非他命│
│    │                        │5 包以方便放置所用。│
└──┴────────────┴──────────┘
附表四：
┌──┬────────────┬──────────┐
│編號│  物   品   名   稱     │   備          註   │
├──┼────────────┼──────────┤
│ 1  │吸食器4 組。            │                    │
├──┼────────────┼──────────┤
│ 2  │玻璃球2 顆。            │                    │
├──┼────────────┼──────────┤
│ 3  │安非他命鏟管1 支。      │                    │
└──┴────────────┴──────────┘
